臺灣士林地方法院刑事判決　　　　　　100年度審訴字第444號
　　公　訴　人　臺灣士林地方法院檢察署檢察官
　　被　　　告　賴錫龍
　　選任辯護人　吳啟孝　律師
　　　　　　　　蔡英雌　律師
上列被告因違反毒品危害防制條例案件，經檢察官提起公訴（10
0 年度偵字第4823號），被告於準備程序中就被訴事實為有罪之
陳述，本院合議庭裁定由受命法官獨任改依簡式審判程序審理，
並判決如下：
    主  文
賴錫龍持有第一級毒品純質淨重十公克以上，累犯，處有期徒刑
捌月，扣案之第一級毒品海洛因伍拾陸包（驗前總純質淨重參拾
點參柒公克，原總淨重伍拾點壹參公克，驗餘總淨重伍拾點壹壹
公克）均沒收銷燬。
    事  實
一、賴錫龍前於民國（下同）82年間，因違反肅清煙毒條例案件
    ，經臺灣高等法院以83年度上訴字第7557號判決撤銷原判決
    改判處有期徒刑10年、5 年2 月，應執行有期徒刑13年確定
    （下稱甲案），於94年12月2 日縮短刑期假釋出監，假釋中
    付保護管束，嗣經撤銷假釋，應執行殘刑3 年2 月6 日；復
    於95年間，因施用第一級毒品案件，經臺灣宜蘭地方法院以
    95年度訴字第216 號判決處有期徒刑9 月確定（下稱乙案）
    ，上開2 案件，嗣經臺灣高等法院以96年度聲減字第2212號
    裁定就甲案部分減刑及定應執行刑為有期徒刑12年5 月確定
    、就乙案部分減刑為有期徒刑4 月15日確定，前開甲案件經
    撤銷假釋後所應執行之殘刑因此縮短為2 年7 月6 日，並與
    乙案所減得之刑接續執行，於98年4 月3 日徒刑易科罰金執
    行完畢（於本件構成累犯）。詎其猶不知悔改，明知海洛因
    係毒品危害防制條例第2 條第2 項第1 款所列管之第一級毒
    品，依法不得持有，竟仍基於持有第一級毒品海洛因之犯意
    ，於100 年4 月7 日上午10時許，在臺北市大同區○○○路
    ○ 段「朝陽公園」附近，以新臺幣3 萬5 千元之價格，向真
    實姓名年籍不詳，綽號「黑人」之成年男子，購買第一級毒
    品海洛因56包（總毛重66.32 公克，總淨重50.13 公克，取
    0.02公克化驗，驗餘總淨重50.11 公克，驗前總純質淨重30
    .37 公克）而持有之。迨同日上午11時30分許，在臺北市○
    ○區○○街51號前，因行跡可疑為警臨檢盤查，主動交出其
    所有置於褲子右側口袋內之第一級毒品海洛因56包，而向尚
    未發覺之警員自首上開持有第一級毒品犯行並接受裁判。
二、案經臺北市政府警察局中正第一分局報請臺灣士林地方法院
    檢察署檢察官偵查起訴。
    理  由
一、本件被告賴錫龍所犯非死刑、無期徒刑、最輕本刑為3 年以
    上有期徒刑之罪，或高等法院管轄第一審之案件，被告於本
    院準備程序進行中，就被訴事實為有罪之陳述，經告以簡式
    審判程序之旨，並聽取檢察官、被告之意見後，本院合議庭
    裁定由受命法官獨任進行簡式審判程序，是本件之證據調查
    ，依刑事訴訟法第273 條之2 規定，不受同法第159 條第1
    項、第161 條之2 、第161 條之3 、第163 條之1 及第164
    條至第170 條規定之限制，合先敘明。
二、上揭犯罪事實，業據被告賴錫龍於本院準備程序期日及審理
    中坦承不諱，復有扣案第一級毒品海洛因56小包（總毛重66
    .32 公克，總淨重50.13 公克，取0.02公克化驗，驗餘總淨
    重50.11 公克，驗前總純質淨重30.37 公克）可資佐證，並
    有法務部調查局濫用藥物實驗室100 年5 月10日調科壹字第
    10023010110 號鑑定書1 紙附卷可稽，足認被告上開任意性
    自白與事實相符，堪予採信。本件事證明確，被告犯行洵堪
    認定，應依法論科。
三、核被告持有純質淨重10公克以上海洛因之所為，係犯毒品危
    害防制條例第11條第3 項之持有第一級毒品罪。又被告有事
    實欄所載前科執行情形，此有臺灣高等法院被告前案紀錄表
    1 份在卷可佐，其於前案有期徒刑執行完畢後，5 年以內故
    意再犯本件有期徒刑以上之罪，為累犯，應依法加重其刑。
    再被告為警盤查時，於尚未有偵查權限之公務員發覺前，主
    動交出其所持有之海洛因56包，始為警查獲其持有第一級毒
    品犯行，並接受裁判，此有臺北市政府警察局中正第一分局
    刑事案件移送書1 份附卷可憑，應認被告符合自首之要件，
    乃依刑法第62條前段之規定，減輕其刑，並先加而後減之。
    爰審酌被告係因下肢右側腹股溝有異物嚴重沾黏體內，經就
    醫開刀診治後仍無法取出，造成下肢神經時常疼痛難耐，始
    鋌而走險購入第一級毒品海洛因預備供己施用，以求麻痺止
    痛，業據被告於本院100 年8 月16日審判程序中供承無訛，
    並有被告提出之行政院國軍退除役官兵輔導委員會臺北榮民
    總醫院住院診斷證明書影本、長庚醫院乙種診斷證明書影本
    及國立臺灣大學醫學院附設醫院診斷證明書影本各1 紙附於
    本院卷可資參佐，其持有第一級毒品犯行固非法之所許，惟
    念其犯後始終坦承犯行，態度良好，兼衡其犯罪之動機、目
    的、手段，所持有第一級毒品海洛因之數量不少，並其品性
    、智識程度、家庭經濟狀況等一切情狀，量處如主文所示之
    刑，以示懲儆。扣案之第一級毒品海洛因56包（總毛重66.3
    2 公克，總淨重50.13 公克，取0.02公克化驗，驗餘總淨重
    50.11 公克，驗前總純質淨重30.37 公克）均為違禁物，應
    依毒品危害防制條例第18條第1 項前段規定，均宣告沒收銷
    燬。
四、至公訴意旨另以：被告為警查獲後所採集之尿液經送驗後，
    結果呈嗎啡陽性反應，有臺灣尖端先進生技醫藥股份有限公
    司100 年4 月21日濫用藥物檢驗報告及臺北市政府警察局偵
    辦毒品案件尿液檢體委驗單（尿液檢體編號：044120）各1
    紙附卷可稽，而認被告同時涉有施用第一級毒品海洛因犯行
    ，惟因被告係於本件持有大量第一級毒品海洛因狀態中施用
    毒品，其施用毒品之行為為持有大量毒品之行為所吸收，故
    不另論罪云云。惟查，被告於警詢、檢察官偵查及本院審理
    中始終堅決否認有於購入前開第一級毒品海洛因56包後，取
    其中部分毒品施用，復依被告前於警詢、檢察官偵查中所言
    ，均同時坦承有於本件為警查獲前之100 年4 月6 日中午12
    時許，在其位於臺北市○○區○○街51號住處內，以注射針
    筒注射之方式施用第一級毒品海洛因之犯行（參見偵查卷第
    7 頁、第42頁），前後供述一致，又依被告採尿時間往前回
    溯之可能施用毒品時間點，亦與被告所自承之施用毒品時間
    點互核相符，堪認被告所言應可採信，復查無其他積極證據
    足資證明被告於本件持有第一級毒品海洛因犯行中有何施用
    毒品之情事，是上開公訴意旨認被告所為施用第一級毒品犯
    行與本件持有第一級毒品犯行間，具有法條競合之吸收犯關
    係，容有誤會，又被告前開施用第一級毒品海洛因犯行既未
    經公訴人依法訴追，且非本件起訴效力所及，本院自無庸進
    行審理，附此敘明。
據上論斷，應依刑事訴訟法第273 條之1 第1 項、第299 條第1
項前段，毒品危害防制條例第11條第3 項、第18條第1 項前段，
刑法第11條、第47條第1 項、第62條前段，判決如主文。
本案經檢察官蘇佩鈺到庭執行職務。
中    華    民    國    100   年    8     月    31    日
                  刑事第一庭法  官  李育仁
以上正本與原本無異。
如不服本判決，應於收受判決後10日內向本院提出上訴書狀，並
應敘述具體理由。其未敘述上訴理由者，應於上訴期間屆滿後20
日內向本院補提理由書 (均須按他造當事人之人數附繕本)「 切
勿逕送上級法院」。
                            書記官  張竣閔
中    華    民    國   100    年    9     月    5     日
附錄本案論罪科刑法條之依據：
毒品危害防制條例第11條第3 項
持有第一級毒品純質淨重10公克以上者，處1 年以上7 年以下有
期徒刑，得併科新臺幣1 百萬元以下罰金。